

## **COMPETENCES**

HTML / CSS / Sass

Javascript / REACT / NextJS

Firebase / Node.js

Github

PHP / Symphony

En apprentissage

## **ATOUTS**

Travail en équipe / Empathie

Rigueur / Respect des consignes

Curiosité / Autonomie

## **CENTRES D'INTERET**













# MATHIEU SEGAUD

DEVELOPPEUR WEB

Bellerive sur Allier 33 ans 06.11.33.47.43

segaud.mathieu@gmail.com

https://mathieu-segaud.netlify.app



in linkedin.com/in/mathieu-segaud/

### **A PROPOS**

Polyvalence, Adaptabilité, Persévérance. Organisation sont quelques compétences pour résumer mes 9 années en tant que Vendeur Multimédia. Ma formation de Développeur Web m'a permis d'en acquérir de nouvelles. Aujourd'hui je souhaite intégrer une entreprise à qui apporter l'ensemble de mes compétences et les développer afin de m'épanouir professionnellement.

### **EXPERIENCE PROFESSIONNELLE**

05/2014 - Aujourd'hui Carrefour CUSSET

Vendeur multimédia | Culture

- Gestion des rayons et de la clientèle
- Prise de commandes, visites des commerciaux
- Apprentissage de technologies nouvelles

07/2011 - 04/2014 E.LECLERC

**Employé commercial - Polyvalent** 

- Remplacement de plusieurs postes
- Réception et mise en place des marchandises

#### **DIPLOMES**

09/2022 - 03/2023 OpenClassrooms

Titre professionnel niveau bac+2 « développeur Web »

09/2008 - 06/2010 Lycée de Presles

BTS - Négociation Relation Client

09/2007 - 06/2008 Lycée de Presles

Baccalauréat Technologique Science et Technologie de la gestion



Retrouvez un aperçu de mon travail ainsi que plusieurs de mes projets :

